臺灣桃園地方法院刑事判決　　　　　　　　　　　　九十三年度簡上字第一二五號
　　上　訴　人　臺灣桃園地方法院檢察署檢察官
　　被　　　告　甲○○
　　輔　佐　人　乙○○
右列被告因竊盜案件，經檢察官聲請簡易判決處刑（九十三年度偵字第一四二四號）
，檢察官不服本院桃園簡易庭第一審判決（九十三年度桃簡字二一五號）提起上訴，
並移
    主  文
原判決撤銷。
甲○○連續竊盜，處罰金陸仟元，如易服勞役，以佰元（即新臺幣玖佰元）折算壹
日，緩刑貳年。
    事  實
一、甲○○基於意圖為自己不法所有之概括犯意，先於民國九十二年十二月三十日夜
    間七時二十分許，在位於桃園縣大園鄉南港村三鄰之交通部民用航空局航空客貨
    運園區公共工程第一標工地，竊取工地內承包商丙○○所有之電力拖架七支，得
    手後將竊得之拖架放置在機車踏板上，尚未離開現場之際，遭丙○○發現報警前
    來處理而查獲，並經丙○○領回失物；復於九十三年二月十八日下午三時許，在
    桃園市大園鄉南港村大園航空城工地，竊取中華工程股份有限公司（下稱中華工
    程公司）所有鋼鐵一批（共重四十五公斤）、鋼管三支，得手後駕駛機車離開現
    場。嗣於同日下午三時四十分許，在桃園縣大園鄉○○○○○路北上三十六公里
    處為警查獲，並經警通知中華工程公司工程師丁○○領回失物。
二、案經桃園縣政府警察局大園分局報請臺灣桃園地方法院檢察署檢察官偵查後聲請
    簡易判決處刑。
    理  由
一、訊據被告甲○○於本院審理中坦承於右揭時、地竊取他人之物等犯行不諱，核與
    證人丙○○、丁○○於警詢之證述相符，並有贓物領據二張及現場照片十一張在
    卷可稽，被告犯行明確，應依法論科。
二、核被告甲○○所為，係犯刑法第三百二十條第一項之竊盜罪。被告先後二次犯行
    ，時間緊接，方法相同，觸犯構成要件相同之罪，顯係基於概括犯意為之，為連
    續犯，依刑法第五十六條之規定，以一罪論，並加重其刑。聲請簡易判決處刑書
    雖未敘及被告於九十三年二月十八日之竊盜犯行，惟該部分事實與聲請簡易判決
    處刑並經認定有罪之竊盜犯行間，既有連續犯之裁判上一罪之關係，依審判不可
    分之原則，本院自得併予審究。原審據刑事訴訟法第四百四十九條第一項前段、
    刑法第三百二十條第一項、第四十二條第二項、罰金罰鍰提高標準條例第一條前
    段、第二條，判處被告罰金四千五百元並定易服勞役之折算標準，雖非無見，惟
    未及斟酌被告前開九十三年二月十八日之竊盜犯行，自有未合，上訴意旨執此指
    摘原判決不當，已有理由，應由本院將原判決撤銷改判。爰審酌被告之犯罪動機
    、目的、手段、竊取財物之價值，及其坦承犯行之犯後態度良好等一切情狀，量
    處如主文所示之刑，並諭知易服勞役之折算標準。末查，被告前未曾受有期徒刑
    以上刑之宣告，此有臺灣高等法院被告全國前案紀錄表及臺灣桃園地方法院檢察
    署刑案資料查註紀錄表各一紙在卷可佐，其因一時失慮，偶罹刑典，事後已坦承
    犯行，又已取得丙○○與丁○○之諒解，有和解書二份可稽，深具悔意，經此刑
    之宣告後，當知警惕而無再犯之虞，本院因認暫不執行其刑為當，予以宣告緩刑
    二年，用啟自新。
據上論斷，應依刑事訴訟法第四百五十五條之一第三項、第三百六十九條第一項前段
、第三百六十四條、第二百九十九條第一項前段，刑法第三百二十條第一項、第五十
六條、第七十四條第一款、第四十二條第二項，罰金罰鍰提高標準條例第一條前段、
第二條，判決如主文。
本案經檢察官洪景明到庭執行職務。
中      華      民      國    九十三    年     七     月      十六    日
                            臺灣桃園地方法院刑事第四庭
                              審判長  法  官  陳世宗
                                      法  官  尹  良
                                      法  官  蘇昭蓉
右正本證明與原本無異。
不得上訴。
                                      書記官  邱志堅
中      華      民      國    九十三    年     七     月      十六      日
附錄本案論罪科刑法條全文：
刑法第三百二十條第一項
意圖為自己或第三人不法之所有，而竊取他人之動產者，為竊盜罪，處五年以下有期
徒刑、拘役或五百元以下罰金。
意圖為自己或第三人不法利益，而竊佔他人之不動產者，依前項之規定處斷。
前二項之未遂犯罰之。
